臺灣高等法院高雄分院刑事裁定
111年度抗字第315號
抗  告  人  
即  受刑人  許哲維


上列抗告人因聲請撤銷緩刑案件，不服臺灣高雄地方法院中華民
國111年9月19日裁定(111年度撤緩字第92號)，提起抗告，本院
裁定如下：
    主  文
原裁定撤銷。
檢察官之聲請駁回。
    理  由
一、抗告意旨略以：抗告人即受刑人許哲維（下稱抗告人）經濟
    狀況不佳，除負擔家庭經濟重擔外，還須照顧年邁的雙親，
    每月均入不敷出，並非故意不履行緩刑負擔；今逢善心人士
    伸出援手，依緩刑條件如數匯款予被害人賴宥銘（下稱被害
    人），故抗告人並無違反緩刑所附負擔且情節重大之事由，
    請撤銷原裁定等語。
二、依刑法第75條之1第1項第4款之立法意旨，法院於緩刑期間
    內，得命犯罪行為人於緩刑期內應遵守之事項（例如向被害
    人支付相當數額之賠償…等），並明定如違反該條所定事項
    情節重大者，得撤銷其緩刑宣告，以期週延，且該條採用裁
    量撤銷主義，賦與法院撤銷與否之權限，實質要件即以「足
    認原宣告之緩刑難收其預期效果，而有執行刑罰之必要」，
    供作審認之標準。至於所謂「情節重大」，係指受判決人顯
    有履行負擔之可能，而隱匿或處分其財產、故意不履行、無
    正當事由拒絕履行或顯有逃匿之虞等情事而言。準此，上揭
    「得」撤銷緩刑之情形，法院應依職權本於合目的性之裁量
    ，妥適審酌被告於緩刑期間內違反應遵守事項之情節是否重
    大，是否已難收其預期之效果，而確有執行刑罰之必要，要
    非一有違反之情事即應撤銷該緩刑之宣告。
三、經查：
　㈠受刑人前因犯洗錢防制法案件，經臺灣高雄地方法院以111年
    度簡字第497號判處有期徒刑2月、併科罰金新臺幣（下同）
    2萬元，緩刑2年，並應向被害人賴宥銘支付財產上損害賠償
    6萬元，於民國111年4月7日確定在案（下稱前案），所定負
    擔經法官諭知於確定後3個月內履行完成。嗣臺灣高雄地方
    檢察署檢察官以函文通知受刑人應於111年7月7日前向被害
    人支付6萬元賠償金，受刑人並未於期限內給付6萬元款項予
    被害人，原審因認受刑人確有違反刑法第74條第2項第3款所
    定負擔之情形，且情節重大，因而裁定撤銷受刑人前案所宣
    告之緩刑一節，有前案判決書、臺灣高雄地方檢察署111年5
    月3日雄檢榮崗111執緩231字第1119032167號函暨送達證書
    、原審裁定書在卷可考，是此部分之事實，堪以認定。
　㈡抗告人固未於期限內給付6萬元款項予被害人之事實，已如上
    述，然抗告人嗣於111年10月11日，匯款6萬元至被害人所申
    報台新銀行之帳戶內等情，有郵政跨行匯款申請書附卷可憑
    （參本院卷第11頁），且經本院電詢被害人查證屬實，被害
    人並表示「希望法院能維持抗告人的緩刑不要撤銷」等語，
    有本院公務電話紀錄在卷可參（見本院卷第21頁），堪認抗
    告人確已依前案判決所定內容履行負擔，顯見其尚有履行緩
    刑條件之誠意及事實，並非惡意不遵期履行損害賠償。本院
    審酌受刑人既已履行緩刑條件，且參酌被害人之意見，認本
    件受刑人應無「足認原宣告之緩刑難收其預期效果，而有執
    行刑罰之必要」之情形，則原審裁定所持以撤銷緩刑之理由
    ，已屬難以維持。
四、綜上，原審未及審酌上情，逕以抗告人未履行緩刑宣告所定
    負擔且情節重大，原宣告之緩刑難收其預期效果，有執行刑
    罰之必要等為由，撤銷抗告人緩刑之宣告，即有未洽，本件
    抗告為有理由，應由本院將原裁定撤銷，並因抗告人已履行
    緩刑之負擔，爰駁回檢察官撤銷緩刑之聲請。
據上論斷，應依刑事訴訟法第413條，裁定如主文。
中　　華　　民　　國　　111 　年　　10　　月　　31　　日
                  刑事第五庭    審判長法  官  簡志瑩
                                      法  官  唐照明
                                      法  官  王俊彥
以上正本證明與原本無異。
不得再抗告。
中　　華　　民　　國　　111 　年　　10　　月　　31　　日
                                      書記官  郭蘭蕙